【裁判字號】    93,交易,9
【裁判日期】    950315
【裁判案由】    過失致死等
【裁判全文】
臺灣雲林地方法院刑事判決               93年度交易字第9號
公  訴  人  臺灣雲林地方法院檢察署檢察官
被      告  甲○○
選任辯護人  張智學律師
上列被告因過失致死等案件，經檢察官提起公訴（91年度偵字第
4904號），本院判決如下：
    主  文
甲○○服用酒類，不能安全駕駛動力交通工具而駕駛，處有期徒
刑貳月；又因過失致人於死，處有期徒刑拾月；應執行有期徒刑
壹年。
    犯  罪  事  實
一、甲○○於民國90年10月14日下午與李新聰、林建宏，共同在
    雲林縣大埤鄉怡然村農會旁之臭豆腐攤飲用酒類。同日下午
    5 時許，甲○○飲用酒類已達不能安全駕駛動力交通工具之
    程度，然因李新聰酒醉程度更較甲○○為重，故由甲○○駕
    駛車牌號碼DNP-625 號機車搭載李新聰返家，而沿雲林縣大
    埤鄉○○路往興安村方向行駛，林建宏則騎乘另1 部機車跟
    隨在後。詎甲○○本應注意飲用酒類後其吐氣所含酒精濃度
    超過每公升0.25毫克或血液中酒精濃度超過百分之0.05以上
    者，不得駕車；且於行經雲林縣大埤鄉興安村興安6 號電桿
    前時，亦應注意車前狀況，並隨時採取必要之安全措施，而
    依當時天候晴、暮光、路面乾燥、無障礙物、視距良好等情
    形，亦無不能注意之情事，竟疏未注意，而於接近上開興安
    6 號電桿時，始發覺機車即將撞及電桿，甲○○雖立即將機
    車左傾閃避，然因飲用酒後，反應本有所不及，且後座李新
    聰體重較為沈重，更難以順利操控轉彎，其機車因而向左（
    以駕駛人駕駛時面對之方向為準，以下均同）摔倒，機車底
    部後端之停車架末端左邊鐵條及左側靠前之側立桿末端，因
    而先後在興安6 號電桿前方刮留下2 道共長約3.6 公尺之刮
    地痕跡。機車後座之李新聰亦因而往左後仰躺摔落機車，頭
    部撞擊地面而導致顱內出血。甲○○於慌亂中，欲將左傾摔
    倒之機車扶正，然因機車尚未熄火，繼續往前衝行，致甲○
    ○連同機車再度向右摔倒，甲○○連同整部機車朝右翻滾，
    呈人在下、車在上之二輪朝天情況，機車手把上之右照後鏡
    玻璃鏡面四周塑膠框部分、機車後座之車架靠背尾端部分，
    並均因此留有擦挫痕跡，而甲○○則因機車右傾翻滾摔倒在
    地，致身體右前額、右肩、右腰、右腳踝部等處挫裂傷。甲
    ○○於送醫後經測得其血液酒精濃度為92.59MG/DL，換算呼
    氣酒精濃度為0.46MG/L，另李新聰測得之血液酒精濃度則為
    245.38MG/DL 。嗣李新聰經送醫後，仍於90年10月15日下午
    4 時不治死亡。
二、案經李新聰之父乙○○訴由臺灣雲林地方法院檢察署檢察官
    偵查起訴。
    理  由
一、被告不爭執事項及其證據：
（一）被告對於檢察官起訴之下列事項不爭執其真實性：
  １、90年10月14日下午5時許前，被告曾與李新聰一起飲酒。
  ２、發生車禍後測得李新聰血液酒精濃度為245.38MG/DL ，被
      告血液酒精濃度為92.59MG/DL。
  ３、被告與李新聰係於酒後共同騎乘DNP-625號機車。
  ４、被告與李新聰共同騎乘之上開機車，在途經雲林縣大埤鄉
      興安村興安6 號電桿前發生車禍。
  ５、起訴書所列之機車損害情形與現場所留下刮地痕跡等，均
      與事實相符。
  ６、李新聰因本件車禍死亡。
（二）上開被告不爭執真實性之事項，有下列證據可為佐證，堪
      信為真實：
  １、現場相片5張（相驗卷第6 頁至第8 頁）。
  ２、道路交通事故調查報告表（相驗卷第10頁）。
  ３、林建宏90年10月16日訊問筆錄（相驗卷第15頁至第16頁）
      。
  ４、李新聰在行政院國軍退除役官兵輔導委員會臺中榮民總醫
      院（以下簡稱臺中榮民總醫院）就診之診斷證明書（相驗
      卷第17頁）。
  ５、甲○○在財團法人佛教慈濟綜合醫院大林分院就診之診斷
      證明書（相驗卷第18頁）。
  ６、被告與李新聰抽血之藥物濃度檢驗報告（相驗卷第19頁至
      第20頁）。
  ７、被告在劉泰成聯合診所就診之診斷證明書（相驗卷第24頁
      ）。
  ８、勘驗筆錄（相驗卷第33頁）。
  ９、林建宏92年10月16日偵查筆錄（相驗卷第36頁至第37頁）
      。
  １０、相驗屍體證明書（相驗卷第38頁）。
  、驗斷書（相驗卷第39頁至第44頁）。
  、甲○○受傷照片3 張（相驗卷第46頁）。
  、車損相片18張（相驗卷第47頁至第52頁）。
  、李新聰相驗照片（相驗卷第54頁至第55頁）。
  、郭明進90年10月27日警訊筆錄（偵卷第22頁背面）。
  、現場、車損及遺落物等相片18張（偵卷第38、54、55、73
      、106 、144 、145 、146 、171 頁）。
  、檢察官92年6月20日勘驗筆錄（偵卷第82頁）。
  、事故現場路線平面圖（偵卷第91頁）。
  、證人詹東縈92年6 月27日警訊筆錄（偵卷第95頁）。
  、證人郭明進92年6 月28日警訊筆錄（偵卷第96頁背面）。
  、證人詹東縈偵訊筆錄（偵卷第125 頁最後1 行至第126 頁
      ）。
  、檢察官92年11月17日勘驗筆錄（偵卷第132 頁）。
  、楊昭評92年11月17日偵查筆錄（偵卷第134 頁至第135 頁
      ）。
  、郭明進92年11月17日偵查筆錄（偵卷第135 頁背面）。
  、林建宏92年11月17日偵查筆錄（偵卷第135 頁背面至第13
      6 頁背面）。
  、邱永田於偵查中就有關死者傷勢之描述（偵卷第138 頁）
      。
  、吳宏三92年12月1 日偵查證述（偵卷第155 頁）。
  、王明山92年12月5 日偵查筆錄及附圖（偵卷第162 頁、第
      166 頁）。
  、李總籠92年12月5 日偵查筆錄及附圖（偵卷第162 頁、第
      166 頁）。
  、檢察官92年12月15日勘驗筆錄（偵卷第181 頁至第182 頁
      ）。
  、本院93年9 月16日勘驗筆錄（本院卷1 第53頁至第69頁）
      。
  、臺中榮民總醫院李新聰病歷（本院卷1 第105 頁至第127
      頁）。
  、財團法人佛教慈濟綜合醫院大林分院甲○○病歷（本院卷
      1 第128 頁至第144 頁）。
  、檢察官補充理由書後所附之照片編號1 至18（本院卷2 第
      45頁至第53頁）。
二、對於被告辯解本院之判斷：
（一）被告辯解要旨：機車是李新聰所騎，被告為後座乘客，並
      非駕駛機車之人。
（二）本院之判斷：
  １、依據卷附道路交通事故調查報告表（相驗卷第10頁）及現
      場相片所示，本件車禍係發生在雲林縣大埤鄉興安村興安
      6 號電桿前。肇事後在興安6 號電桿正前方約0.35公尺處
      ，留下長約3.6 公尺之刮地痕跡，該刮地痕跡共2 道（相
      驗卷第7 頁上方相片、本院卷1 第79頁相片），右側痕跡
      較窄細在前、左側痕跡較寬散在後，左、右2 道痕跡並有
      部分是同時刮出而併行。而車牌號碼DNP-625 號機車於肇
      事後，倒置在道路外水溝加蓋之延伸路面，車頭朝向往興
      安村方向（即車行方向），後輪及前輪分別距離興安6 號
      電桿各約10.8公尺、12公尺。機車中心處即距離興安6 號
      電桿約11.7公尺，在道路內距路面邊線1.4 公尺處，留有
      一灘血跡，周圍並散有滴落狀血跡。另李新聰所穿著之藍
      色塑膠拖鞋掉落在道路內，左腳拖鞋（偵卷第182 頁圖）
      距離興安6 號電桿較近，約為4.7 公尺，距路面邊線則約
      2.1 公尺；右腳拖鞋距興安6 號電桿較遠，約為14.5公尺
      ，距路面邊線約1 公尺。
  ２、而車牌號碼DNP-625 號機車在肇事後，其車體情形如下：
    (1)右後視鏡內側（相驗卷第49頁相片3 張、第50頁下方照片
      1 張）及左後視鏡背面上方（相驗卷第51頁照片3 張）有
      刮擦痕跡。
    (2)右後視鏡背面（相驗卷第49頁、第50頁下方相片、偵卷第
      53頁、第73頁相片）、右手把（偵卷第53頁相片）、儀表
      板前方（偵卷第53頁相片）留有血跡。
    (3)機車尾翼上方磨損（相驗卷第47頁中間、第52頁下方照片
      、偵查卷第50頁相片）。
    (4)車體右側排氣管出口處凹陷（相驗卷第48頁、第50頁上方
      及中間相片）。
    (5)機車底部左側靠前之側立桿末端及底部靠後之停車架左側
      末端均有磨損（本院卷2 第45頁編號2 、編號3 相片）。
    (6)機油自左側前踏板滲漏（本院卷2 第45頁編號1 、編號2
      相片）。
    (7)車牌左側邊緣磨損及變形（相驗卷第8 頁、第52頁相片）
      。
    (8)機車左側引擎外殼擦痕（相驗卷第53頁相片）。
    (9)車體塑膠外殼部分，除正面及左側前飾板、座墊下方、尾
      端飾板有少許裂痕外，其塑膠外殼尚屬完整，並無重大龜
      裂破損處（本院卷2 第58頁至第73頁相片）。
  ３、由上開車禍後現場及車損情形，可研判下列諸情：
    (1)機車倒地刮地痕起自興安6 號電桿前0.35公尺處，可見機
      車是在接近電桿前即已傾倒，故而在電桿前方留下刮地痕
      跡。且因刮地痕在左，而電桿在右，2 者距離僅0.35公尺
      ，以肇事機車手把全長0.64公尺、機車下方寬0.45公尺、
      全長1.48公尺（本院卷1 第54頁）之規格，如機車係向右
      傾倒，因距離電桿僅0.35公尺，非但機車右側會留下刮痕
      ，且其車體必然撞擊電桿，而在車體及電桿上留下嚴重之
      撞擊痕跡，然而現場卻未發現任何車體撞及電桿之跡證，
      也未發現機車右側的排煙管有擦地磨損痕跡。相反的，在
      機車左側靠車體前方的側立桿末端，以及機車底部靠車體
      後方之停車架左側末端均有磨損痕跡。且機車左傾後，先
      行觸地者為機車底部靠車體後方之停車架左側末端，如再
      往左下傾倒，則機車左側靠車體前方的側立桿末端接續觸
      地，再往左下傾倒，則機車底部靠車體後方之停車架左側
      因翹起而脫離與地面之接觸。而停車架左側末端與機車側
      立桿末端相比，停車架左側末端與地面接觸面積較小，因
      此先行觸地之停車架左側末端在地面上留下之刮地痕必然
      較窄細，而後觸地的機車側立桿末端，因其接觸地面之面
      積較大，故在地面上所留的刮地痕跡應較寬散，此與本件
      現場所留之刮地痕跡，右側痕跡較窄細在前、左側痕跡較
      寬散在後，左、右2 道痕跡並有部分是同時刮出而併行等
      跡證一致。至於起訴書雖認為，現場2 道刮地痕跡係機車
      底部停車架左側之鐵條及鐵條焊接處鐵片，分別與地面接
      觸造成，然而本院認為靠左側之機車底部停車架鐵條與靠
      右側之焊接處鐵片相比，顯得較為細小，如果是這2 者造
      成的地面刮痕，左側在後的刮痕應該比較窄細，此與現場
      所留跡證不符。況且機車底部左側停車架鐵條與鐵條焊接
      處鐵片相距甚近，2 者觸地之時間幾近同時，如果留下刮
      地痕跡，其併行處當更為延長且接近。因此本院認為機車
      在接近興安6 號電桿時，係向左傾倒，其機車底部靠車體
      後方之停車架左側末端以及機車左側靠車體前方的側立桿
      末端，依左傾程度，先後分別接觸地面，所以才在地面上
      留下2 道刮地痕跡，應可認定。
    (2)惟本件肇事機車在車體的右後視鏡內側有刮擦痕跡，在右
      側的排氣管出口處有凹陷，甚至在機車尾翼上方亦有磨損
      痕跡，其車體右側及尾翼均有損害，因此本件機車於接近
      興安6 號電桿左傾之後，並非即以左傾之態樣一路滑行至
      停止，而係有某種程度之車體翻轉，故而造成車體右側與
      尾翼磨損，亦可認定。而機車尾翼上方之磨損，其位置在
      機車的最尾端，而且磨損部位在上，無論是機車是向左傾
      或向右傾，均無法造成如此的損害情形，唯有外力由上而
      下猛力撞擊或機車呈上下翻轉，使原本朝上的尾翼與地面
      摩擦，方有可能產生如此損害（本院卷2 第53頁編號18相
      片）。而現場並未發現有任何由上而下猛力撞擊車尾之跡
      證，因此機車曾經呈現上下翻轉之情形，足可認定，而在
      機車上下翻轉之情形下，機車左、右後視鏡因屬車前突出
      部分，故亦與地面接觸，而此也可說明該機車右後視鏡內
      側、左後視鏡背面上方2 處何以產生刮擦痕跡之原因。
    (3)且本件機車車體塑膠外殼部分，除正面及左側前飾板、座
      墊下方、尾端飾板有少許裂痕外，其餘部位之塑膠外殼尚
      屬完整，並無重大龜裂破損處，顯見車體除摩擦外，任何
      一側都沒有發生嚴重撞擊地面或其他物品的情形。所以本
      件車禍之經過，乃機車係先在興安6 號電桿前發生左傾，
      而後繼續向前，在地面留下3.6 公尺的摩擦痕跡後，機車
      車體被拉起，地面磨痕因此消失，繼而向右翻滾，造成車
      體上下翻轉的姿態。
  ４、又李新聰在車禍後所受傷害情形依據驗斷書記載為：左頂
      骨部挫傷、血腫；左臉挫傷、表皮出血；左肩部挫傷、表
      皮出血；左大腿上部挫傷、皮下瘀血傷；四肢多處擦傷、
      表皮出血（相驗卷第40頁至第41頁），其所受傷害均集中
      在身體左側，且僅受到表皮出血、皮下瘀血、血腫等傷害
      。而被告在車禍後所受傷害情形依據劉泰成聯合診所診斷
      證明書記載為：右前額眼臉部挫傷；右肩部挫裂傷；右腰
      腹部挫裂傷併瘀青；右踝部挫裂傷（相驗卷第24頁），其
      所受傷害均集中在身體右側。依上開機車行進情形與2 人
      受傷之部位，可知李新聰在機車向左傾時，向左後摔倒在
      地，所以其身體左側挫傷情形嚴重；而被告在機車左傾時
      並未摔倒，是在機車向右後側翻轉時摔倒，所以身體的挫
      裂傷情況均集中在右側。
  ５、再者肇事現場在距離興安6 號電桿約11.7公尺，距路面邊
      線1.4 公尺處的道路內，留有一灘血跡，此血跡與機車前
      、後輪之距離各約2.2 公尺及2.4 公尺（相驗卷第10頁）
      。而依據現場相片（相驗卷第7 頁下方），該灘血跡周圍
      ，並散布滴落狀的血跡，足認受傷流血者，除留下該灘血
      跡外，並曾於四周行走，而造成身體上的血滴落地面的情
      形。又依據證人郭明進在警訊中證稱：「李新聰當時昏迷
      躺在救護車左側擔架，甲○○我看見他右前額有用手拿衛
      生紙止住流血」（偵卷第22頁背面）；證人王明山在偵查
      中證稱：「我看到的狀況是甲○○坐在地上位置是在李新
      聰的前面，甲○○有流血，我看有個女孩子抱著李新聰在
      叫醒他」，以及證人李總籠證稱：「我看到的情形也是機
      車比較靠近李新聰，但是甲○○已經站起來了，手摀著流
      血的頭」（均見偵查卷第162 頁），上開證人均一致證稱
      ，被告在車禍當時有流血受傷的情形，而李新聰則已昏迷
      。再者李新聰的相驗照片，除相驗時屍體口、鼻部滲血外
      ，身體並無流血後的傷口（相驗卷第54頁至第55頁），另
      李新聰車禍當時所穿著的衣褲（偵查卷第99頁至第102 頁
      ），也只有在上衣左胸處有滴濺的血跡，並無身體出血沾
      染衣褲的大面積血漬。由此可知，李新聰在車禍當時雖受
      有擦挫瘀傷，但身體並沒有流血，且因為車禍當時即已昏
      迷，所以不可能自行移動，故現場所留的一灘血跡以及四
      周的滴落狀血跡，應該是被告受傷後所留。而現場除地面
      留有血跡之外，在機車右後視鏡背面、右手把、儀表板前
      方均留有血跡，上開機車沾染血跡的位置，都是屬於車體
      朝上的部位，如以車體正常站立之情形，不可能僅在此高
      位置處沾染血跡，而不往下延流，所以根據機車上的血跡
      出現在右後視鏡背面、右把手、儀表板前方等分佈情形，
      應該是在機車車體上下翻轉時，所沾染到地面的血跡造成
      ，因此車體上的血跡，亦應為被告所留下。而上開被告血
      跡散佈在地上並沾染車體等情形，亦與前述被告在機車左
      傾時並未摔倒，是在機車向右後側翻轉時摔倒的情形相符
      。
  ６、綜合上述車禍現場、機車受損、李新聰與被告身體受傷情
      形，可以認定李新聰在機車行至興安6 號電桿向左傾時，
      已然摔出車外，所以其身體左側遍佈傷痕；而被告直到機
      車向右後翻轉時，始摔落在地，所以其傷勢集中在身體右
      側，並且因頭部受傷流血，在機車翻轉時地上血跡沾染到
      機車右後視鏡背面、右把手、儀表板前方等處。因此，李
      新聰是先摔落機車之人，而被告是後倒地者，亦可認定。
      再依據常情，機車駕駛者因手握機車把手，且瞭解車行狀
      況，對於驟生的緊急情形，心中有所防範。相對而言，後
      座的乘客，非但不用始終雙手牢抓車體，且因乘坐在後，
      對於車行的狀況無法如駕駛者般確實掌握反應。所以在發
      生機車事故時，後座者往往因反應不及而先行落地，但駕
      駛人則多隨機車翻滾而後才摔出車外。以本件而言，李新
      聰在酒醉之際，反應本來就已經不靈活，其在機車左傾時
      即被拋出，顯然毫無防備，而被告則隨同機車左傾、右傾
      、而後上下反轉，並在車體反轉處留下血跡，顯然對於突
      發的情狀，尚能掌握控制。如果被告是後座者，實在無法
      想像當駕駛李新聰被摔落車外時，機車在無人控制的情形
      下，何以還能有拉起車體反轉的情形，因此依照上開論斷
      ，被告應係機車之駕駛者，實可認定。
  ７、至於證人林建宏雖然在警訊中證稱，當時機車是由李新聰
      所騎，並在檢察官相驗時亦同此陳述（相驗卷第15頁背面
      、第36頁），但證人上開所述，有下列瑕疵，因此無法作
      為對被告有利的認定依據：
    (1)林建宏在92年11月17日偵查中證稱：「在吃臭豆腐完後，
      是李新聰載甲○○先騎離開」、「（問：車禍發生時，是
      何人騎的你能否確定？）答：應該是李新聰騎的」、「（
      問：他們2 人在途中有無可能換騎機車？）答：我不知道
      ，但我只敢確定離開時，是死者騎的，從離開之處到車禍
      地點約有1.5 公里」（偵卷第136 頁）。證人在該次偵查
      中，僅就離開臭豆腐攤時，係李新聰騎乘機車一情做確認
      ，至於車禍發生當時，機車是否仍為李新聰所騎則無法確
      定，其未目睹車禍發生，顯然無法排除李新聰與被告在途
      中換騎機車的可能性。
    (2)據證人郭明進於警訊中稱：「當救護車行駛到怡美路三民
      路口時，林建宏就問甲○○說：是不是你載仔？甲○○回
      答說：不是我載」（偵查卷第22頁背面至第23頁），此與
      詹東縈在警訊中所稱：「我當時開車有聽見後面的人聲音
      傳來說，叫第一名、第一名起來，及是否你搭載他等言，
      當時我在駕駛座開車，並未回頭看清楚是誰所詢問是何人
      搭載的，另有聽到有人回答，我沒有搭載他」（偵卷第21
      頁）等情一致，足認林建宏在救護車上曾經對被告質問，
      機車是否為被告所騎乘。果若車禍發生當時，林建宏即已
      確信機車係李新聰所駕駛，又怎會在救護車上對被告出此
      疑問，顯然林建宏在救護車上的當下之間，也不確定駕駛
      者為何人。
  ８、此外，興安6 號電桿前後雖有堆放雜物，但均係放置在電
      桿後方，並不影響正常的行車通道，此由相驗卷第6 頁道
      路狀態全景相片可知。而車禍發生後，駕駛人與乘客何人
      距離車體較為接近，需視當時機車的行進方向、速度、翻
      覆情形，以及乘客摔落的方向、力道，並考量人、車在摔
      落後是否曾經移動等情，並非距離車體較近者必為駕駛人
      。且本件車禍發生後，現場、機車、衣物等均曾拍攝相片
      保存，皆非事後虛構，其真實性應可認定。是以辯護人上
      述所舉事項，尚不足為被告有利的認定。
  ９、再檢察官及法務部法醫研究所鑑定意見，雖認為以李新聰
      酒後血液酒精濃度高達245.38MG /DL，換算成呼氣酒精濃
      度為1.2 MG/L，已呈迷醉狀態無法駕車，然而依據國軍退
      除役官兵輔導委員會台北榮民總醫院88年8 月5 日（88）
      北總內字第26868 號函所示附件（他卷第14頁、第15頁）
      ，呼氣酒精濃度1.0MG/L 中毒症狀為；「（中度）步態不
      穩、噁心嘔吐、精神困惑不清晰」；而呼氣酒精濃度1.5M
      G/L 中毒症狀為；「（中到重度）說話不清楚、感覺喪失
      、視力模糊」，另呼氣酒精濃度1. 5MG/L狀態為：「迷醉
      ，仍能開車」，呼氣酒精濃度需到達2. 0MG/L始「陷入迷
      醉，無法開車」之程度，上開研判並與警光雜誌第522 期
      第34頁表一（本院卷2 第34頁）相符，因此依照前開專業
      機關的見解，李新聰酒後血液酒精濃度雖為245.38MG/D L
      ，換算成呼氣酒精濃度為1.2 MG/L，此種情形，尚非達完
      全無法駕駛車輛之程度，因此單純依據被告與李新聰血液
      酒精濃度不同的情形，尚不能認定機車是何人所駕駛。再
      檢察官於94年9 月19日之補充理由書雖另認為，被告是因
      為騎乘機車右手手肘碰撞電桿，所以重心不穩才發生車禍
      ，然而本院認為依據檢察官所指的相驗卷第46頁中間照片
      ，被告右手手肘僅係皮膚稍微黝黑，並無明顯擦撞紅腫痕
      跡，而且被告受傷前往就醫的財團法人佛教慈濟綜合醫院
      大林分院（相驗卷第18頁、本院卷1 第128 頁至第144 頁
      ）、劉泰成聯合診所（相驗卷第24頁）亦均無記載被告右
      手手肘有擦撞傷的情形，因此檢察官此部分的推論亦乏證
      據可為支持，上開論述雖無影響被告犯罪事實之認定，本
      院仍併予敘明。
  １０、按汽車行駛時，駕駛人應注意車前狀況，並隨時採取必要
      之安全措施，及飲用酒類或其他類似物後，其吐氣所含酒
      精濃度超過每公升0.25毫克或血液中酒精濃度超過百分之
      0.05以上者，不得駕車，道路交通安全規則第94條第3 項
      、第114 條第2 款分別定有明文，被告騎乘機車自應注意
      上開規定。而本件肇事地點當時天候晴、暮光、路面乾燥
      、無障礙物、視距良好等情形，亦無不能盡其注意之情事
      ，被告竟疏未注意，以致肇事，顯有過失。而李新聰確實
      因本件車禍導致死亡，已如前述，足見被告之過失行為與
      李新聰死亡間，有相當因果關係，本件事證明確，應依法
      論科。
三、論罪科刑的理由：
（一）核被告甲○○所為，係犯刑法第185 條之3 服用酒類，不
      能安全駕駛動力交通工具而駕駛罪、第276 條第1 項之過
      失致死罪。
（二）被告所犯上開2 罪，分別為過失及故意犯，犯意各別，行
      為互殊，應分論併罰。
（三）被告係汽車駕駛人，酒醉駕車肇事，因而致人死亡，依法
      應負刑事責任，應依道路交通管理處罰條例第86條第1 項
      規定，就其過失致死部分加重其刑。
（四）爰審酌被告與被害人之關係，被告酒後駕車肇事致人於死
      之過失程度，及自發生車禍以來被告均否認犯行，犯後態
      度不佳，且對於被害人家屬造成身心傷害等一切情狀，各
      量處如主文所示之刑，並定其應執行刑。
四、適用的法律：
（一）刑事訴訟法第299條第1項前段。
（二）刑法第185條之3、第276條第1項、第51條第5款。
（三）道路交通管理處罰條例第86條第1項。
（四）罰金罰鍰提高標準條例第1條前段。
本案經檢察官丙○○到庭執行職務。
中    華    民    國    95    年    3     月    15    日
                  交通法庭    審判長法  官 劉 國 賓
                                    法  官 廖 國 勝
                                    法  官 廖 淑 華
以上正本證明與原本無異。
如不服本判決，應於判決收受後10日內，向本院提出上訴狀（須
附繕本）。
                                    書記官 黃 秋 萍
中    華    民    國    95    年    3     月    16    日
附錄本案論罪科刑法條全文：
中華民國刑法第185條之3
服用毒品、麻醉藥品、酒類或其他相類之物，不能安全駕駛動力
交通工具而駕駛者，處一年以下有期徒刑、拘役或三萬元以下罰
金。
中華民國刑法第276條
 (過失致死罪)
因過失致人於死者，處二年以下有期徒刑、拘役或2000元以下罰
金。
從事業務之人，因業務上之過失犯前項之罪者，處五年以下有期
徒刑或拘役，得併科3000元以下罰金。


司法院資訊處製作；財團法人民間司法改革基金會備份。
